【裁判字號】    99,交聲,240
【裁判日期】    990414
【裁判案由】    聲明異議
【裁判全文】
臺灣彰化地方法院交通事件裁定         99年度交聲字第240號
原處分機關  交通部公路總局臺中區監理所彰化監理站
異  議  人
即受處分人  甲○○
上列受處分人因違反道路交通管理處罰條例案件，對於交通部公
路總局臺中區監理所彰化監理站所為之處分（原處分案號：彰監
四字第裁64-Z00000000號）聲明異議，本院裁定如下：
    主  文
異議駁回。
    理  由
一、原處分意旨略以：異議人即受處分人甲○○於民國98年12月
    8 日10時15分許，駕駛車牌號碼8K-1477 號自用一般小客車
    （下稱系爭車輛），行經國道1 號南向35.4公里處，因「行
    駛高速公路未依標線指示行車」之違規，遭警當場舉發，爰
    依道路交通管理處罰條例第33條第1 項第13款規定，裁處罰
    鍰新臺幣（下同）3000元，並依同條例第63條記違規點數1
    點等語。
二、異議意旨以：異議人當日行經國道南下35.4公里處，雖見收
    費車道而變換車道，但異議人係在雙白線前30公尺處即左轉
    變換車道，並未壓到雙白線，爰聲明異議等語。
三、按「汽車行駛高速公路，於駛進收費站前，應依標誌指示預
    為減速慢行，並依規定標誌、標線、號誌指示或交通勤務警
    察指揮順序行駛過站繳費。」違反者，處汽車駕駛人3000元
    以上6000元以下罰鍰，並記違規點數1 點，高速公路及快速
    公路交通管制規則第23條、道路交通管理處罰條例第33條第
    1 項第13款、第63條規定甚明。
四、經查：
（一）證人即內政部警政署國道公路警察局第一警察隊警員徐鴻
      興到庭具結證稱：伊當時站在在泰山收費站第19車道與第
      20車道中間的安全島上執守望區勤務，並面對南下入站的
      繳費車輛，而在第19、20車道中間繪有雙白實線，但伊看
      到系爭車輛在距離伊約6 、7 輛小型車距離處，從原本行
      駛的大貨車找零車道一直變換到小客車找零車道，且跨越
      在第19、20車道中間的雙白實線等語（本院卷第17頁至第
      17頁反面），而證人徐鴻興與異議人素昧平生，並無怨隙
      ，係依法執行勤務之公務員，當無設詞誣陷致己身負偽證
      重罪之必要，其以具結擔保其供述之真實性並在負擔偽證
      罪之心理處罰狀態下結證，其證言自堪採信。
（二）異議人雖以在雙實白線前已經變換車道，警員係站立30公
      尺遠之處以目視觀之，並無其他證據證明其有違規云云置
      辯。然查：
   1、觀諸證人徐鴻興庭呈之舉發地點照片（本院卷第18頁），
      第19、20車道間之安全島前視野寬廣，確能清楚看見第18
      至第20車道車輛之行進情形，而舉發當時天氣晴朗、視線
      良好等情，亦經證人徐鴻興證述甚詳（本院卷第17頁反面
      ），並參以證人徐鴻興於舉發地點之泰山收費站執守望區
      之勤務已有3 個月之時間，顯有相當之經驗，應無誤判之
      可能，異議人空言本件違規情事係證人誤判，並無可採。
   2、再者，本件交通違規舉發過程，雖未有錄影或以其他科學
      儀器採證。矧本件並非逕行舉發，而係員警攔停後當場開
      單舉發，查員警執行交通勤務，依法並未要求就任意之違
      規事項均必須樣樣錄影或拍照存證，況且諸多違規情事均
      發生於一剎那之間，除非當場恰設有錄影設備或得拍攝快
      速移動畫面之照相設備，否則要求值勤警員或舉發機關須
      緊急錄影或拍照，並以此為證，亦未免與執行勤務之實況
      難合。是以因無法及時攝影或拍照取證，事實上亦僅能仰
      賴舉發員警目視為之，別無其他舉證之可能，如無其他證
      據顯示舉發員警就違規情事有誤認或故意構陷時，尚難以
      舉發員警未（無法）提出其他證據佐證，即認其所述不可
      採信，否則在該未裝設科學儀器之路段，即陷入駕駛人得
      任意違規狀態，自非妥適。故不能因警方未提出監視錄影
      或照片為佐，遽推斷異議人並無違規之事實，異議人執此
      抗辯，自無理由。
（三）綜上所述，原處分機關援引首揭規定，裁處異議人罰鍰3
      000 元，並記違規點數1 點，核無違誤，本件聲明異議為
      無理由，應予駁回。
五、據上論斷，應依道路交通案件處理辦法第19條，裁定如主文
    。
中    華    民    國    99    年    4     月    14    日
                  交通法庭法  官  江彥儀
以上正本證明與原本無異。
如不服本裁定，應於裁定送達後五日內向本院提出抗告狀(須附
繕本 )。
中    華    民    國    99    年    4     月    14    日
                          書記官  黃明慧

司法院資訊處製作；財團法人民間司法改革基金會備份。
